臺灣高等法院民事判決  
110年度上更一字第6號
上  訴  人  陳裕仁  
訴訟代理人  陳進會律師
被 上訴 人  華南商業銀行股份有限公司

法定代理人  張雲鵬  
訴訟代理人  謝昆峯律師
            張仔萱律師
上列當事人間債務人異議之訴事件，上訴人對於中華民國108年1
月25日臺灣新北地方法院107年度訴字第1536號第一審判決提起
上訴，並為訴之追加，經最高法院發回更審，本院於110年6月30
日言詞辯論終結，判決如下：
    主  文
原判決關於駁回上訴人後開第二、三項之訴部分，及第三項之訴
假執行之聲請，暨訴訟費用（除確定部分外）之裁判均廢棄。
臺灣新北地方法院九十三年度執字第三一七八五號清償債務強制
執行事件，就執行金額超過新臺幣參佰參拾壹萬玖仟貳佰肆拾貳
元所為之強制執行程序應予撤銷；被上訴人不得以臺灣新北地方
法院九十三年度促字第七一四一六號支付命令為執行名義於其他
強制執行程序執行上訴人之財產。
被上訴人應給付上訴人新臺幣參佰零壹萬壹仟柒佰陸拾捌元，及
自民國一０七年十一月六日起至清償日止，按週年利率百分之五
計算之利息。
第一、二審（含追加之訴，除確定部分外）及發回前第三審訴訟
費用，由被上訴人負擔。
本判決第三項所命給付部分，於上訴人以新臺幣壹佰萬肆仟元供
擔保後得假執行；但被上訴人如以新臺幣參佰零壹萬壹仟柒佰陸
拾捌元預供擔保，得免為假執行。
    事實及理由
壹、程序方面：
一、按不變更訴訟標的，而補充或更正事實上或法律上之陳述者
    ，非為訴之變更或追加，民事訴訟法第256條定有明文。上
    訴人原上訴聲明第3項為：「被上訴人不得執原法院93年度
    促字第71416號支付命令（下稱系爭支付命令），於原法院9
    3年度執字第31785號清償債務強制執行事件（下稱系爭執行
    事件）之強制執行程序，繼續強制執行上訴人民國107年11
    月後之薪資債權，或於其他強制執行程序強制執行上訴人之
    財產。」（本院卷第106頁），嗣於本院審理中，將該項聲
    明移列第2項，並更正為「系爭執行事件就執行金額超過新
    臺幣（下同）331萬9,242元所為之強制執行程序應予撤銷，
    被上訴人不得執系爭支付命令於其他強制執行程序執行上訴
    人之財產。」（本院卷第277頁），另就所提債務人異議之
    訴即上訴聲明第2項部分，補充被上訴人於系爭支付命令後
    已承諾免除債務或兩造已達成合意，作為其異議事由（本院
    卷第287至290頁），核係更正或補充法律上之陳述，非訴之
    變更或追加，合先敘明。
二、按第二審為訴之變更或追加，非經他造同意，不得為之。但
    請求之基礎事實同一者，不在此限，民事訴訟法第446條第1
    項但書、第255條第1項第2款定有明文。上訴人於本院繫屬
    後，就所提金錢給付之訴即上訴聲明第3項部分，引用德國
    聯邦最高法院見解，主張屬民法第1條之法理，追加民法第1
    條為請求權基礎（本院卷第277頁）。審酌追加之法律關係
    仍援用原訴之訴訟資料及證據，依訴訟經濟原則，自宜利用
    同一訴訟程序審理，藉以一次解決本件紛爭，故其請求之基
    礎事實應屬同一，揆諸上開規定，上訴人所為訴之追加，無
    庸對造同意，應予准許。
貳、實體方面：　　
一、本件上訴人主張：被上訴人前以其持有伊即老闆洋行名義簽
    發如附表一所示之3紙支票（下合稱系爭支票）提示遭退票
    為由，經原法院於93年12月20日核發系爭支付命令，命伊給
    付400萬4,702元本息確定。被上訴人執確定之系爭支付命令
    向原法院民事執行處（下稱執行法院）聲請94年度執字第98
    76號強制執行事件（下稱系爭94年度執行事件），嗣併入系
    爭執行事件，經執行法院於95年2月14日核發板院輔93執月
    字第31785號移轉命令（下稱系爭移轉命令），將伊對訴外
    人一詮精密工業股份有限公司（下稱一詮公司）之薪資債權
    3分之1移轉於被上訴人，被上訴人合計受償331萬9,242元。
    惟系爭支票係訴外人曾玉獻所偽造，復經臺灣臺北地方法院
    （下稱臺北地院）於96年1月18日以95年度訴字第9023號判
    決確認系爭支票為偽造，並於96年2月15日確定在案（下稱
    系爭確定判決），臺北地院於94年9月8日另以94年度簡字第
    1345號刑事簡易判決（下稱系爭刑事判決）判處曾玉獻連續
    行使偽造私文書罪責，伊曾於96年1月4日委由律師發函（即
    上證5，下稱96年1月4日律師函）向行政院金融監督管理委
    員會（下稱金管會）申訴，金管會將上開律師函轉請被上訴
    人處理，被上訴人於96年1月23日以債逾字第0960000655號
    函（即上證6，下稱96年1月23日函）謂「將依法院終局判決
    辦理」，足認兩造已意思表示合致即依系爭確定判決履行、
    停止並撤回系爭執行事件、被上訴人承諾免除系爭支付命令
    債務或拋棄債權之意思表示，而屬執行名義成立後得以消滅
    或妨礙被上訴人請求之事由，伊自得依強制執行法第14條第
    1項規定提起債務人異議之訴，被上訴人亦不得執系爭支付
    命令於其他強制執行程序強制執行伊之財產。再者，被上訴
    人明知系爭支票債權不存在，猶違背禁反言原則，不依其承
    諾履行，猶惡意繼續強制執行伊財產，專以犧牲伊利益為目
    的，其手段與結果不具合理關聯，有違誠實信用原則，應屬
    無效，則被上訴人受領上開薪資301萬1,768元，係無法律上
    原因之不當得利，及故意以背於善良風俗之方法加損害於上
    訴人，應負故意侵權行為損害賠償責任。爰依強制執行法第
    14條第1項規定，及擇一依民法第1條、第113條、第148條、
    第179條、第182條第2項、第184條第1項前段、後段等規定
    ，求為命：㈠系爭執行事件就執行金額超過331萬9,242元所
    為之強制執行程序應予撤銷，被上訴人不得執系爭支付命令
    於其他強制執行程序執行伊之財產。㈡被上訴人應給付伊301
    萬1,768元，及自107年11月6日起至清償日止，按週年利率5
    ％計算之利息。並陳明上開第2項部分願供擔保請准宣告假執
    行（未繫屬本院者，不予贅述）。 
二、被上訴人則以：系爭支票為偽造之事實係存在系爭支付命令
    成立前，並非成立後始發生，而96年1月4日律師函是律師為
    寄件人，金管會與上訴人為正、副本收件人，應屬非對話之
    意思表示，伊於96年1月23日函中並未承諾為任何給付或特
    定行為，系爭確定判決亦無表示系爭支付命令或執行行為屬
    無效、應停止，或是判決命伊給付，上訴人自不得提起本件
    債務人異議之訴。又上訴人未於系爭支付命令送達後之20日
    內提出異議，亦未依民事訴訟法施行法第4條之4規定於2年
    內提起再審之訴，況系爭確定判決於96年2月15日即已確定
    ，惟上訴人遲至11年後即107年6月12日始提起本訴，顯一再
    怠於行使權利，無視法律規定，實屬過失行為。且伊自始即
    是善意基於合法有效之系爭支付命令對上訴人為強制執行，
    非詐欺之侵權行為，亦無不當得利或違反誠信或權利濫用等
    語，資為抗辯。
三、原審為上訴人敗訴之判決，上訴人不服，提起上訴，經本院
    前審就上訴及追加之訴均為一部勝訴、一部敗訴之判決，即
    判命被上訴人應給付上訴人301萬1,768元，及自107年11月6
    日起至清償日止，按週年利率5％計算之利息；被上訴人不得
    執系爭支付命令，於系爭執行事件之強制執行程序，繼續強
    制執行上訴人107年11月後之薪資債權，或於其他強制執行
    程序強制執行上訴人之財產；並駁回上訴人其餘上訴及其餘
    追加之訴。被上訴人就其敗訴部分，提起上訴，上訴人就敗
    訴部分未據上訴，業已確定。嗣經最高法院判決將本院前審
    判決關於命被上訴人給付及不得執行部分廢棄，發回更審。
    上訴人上訴聲明：㈠原判決就駁回後開第2、3項之訴部分廢
    棄。㈡系爭執行事件就執行金額超過331萬9,242元所為之強
    制執行程序應予撤銷；被上訴人不得執系爭支付命令於其他
    強制執行程序執行伊之財產。㈢被上訴人應給付伊301萬1,76
    8元，及自107年11月6日起至清償日止，按週年利率5％計算
    之利息。㈣上開第3項部分，願供擔保請准宣告假執行。被上
    訴人答辯聲明：㈠上訴駁回。㈡如受不利益判決，願供擔保請
    准宣告免為假執行。　　
四、兩造不爭執事項（本院卷第110頁、本院前審卷第76至78頁
    ）：
  ㈠被上訴人前以發票人處蓋有上訴人即老闆洋行印文之系爭支
    票，屆期提示遭退票為由，向原法院聲請並於93年12月20日
    獲核發系爭支付命令，命上訴人應給付被上訴人400萬4,702
    元本息，於同年月23日送達上訴人，上訴人未異議，而於94
    年1月14日確定，有系爭支付命令、確定證明書、支付命令
    聲請狀及送達回證影本附卷可憑（原審卷第31至35、157至1
    63頁）。
  ㈡被上訴人以系爭支付命令及確定證明書為執行名義（下稱系
    爭執行名義），向原法院聲請系爭94年度執行事件，嗣併入
    系爭執行事件合併執行，原法院於95年2月14日核發執行命
    令，將上訴人對一詮公司之薪資債權3分之1範圍內移轉被上
    訴人，由被上訴人逕向一詮公司收取，於停止執行前，被上
    訴人已收取331萬9,242元，尚未執行完畢等情，有原法院94
    年3月22日板院通94執壽字第9876號、95年2月14日板院輔93
    執月字第31785號執行命令、如附表二所示強執扣薪案件收
    取明細對帳單在卷可考（原審卷第37至42、151至155頁）。
  ㈢另案系爭確定判決確認被上訴人所執系爭支票為偽造，被上
    訴人並未上訴，於96年2月15日確定，有臺北地院95年度訴
    字第9023號民事判決即系爭確定判決附卷可稽（原審卷第49
    至57頁）。
五、本件上訴人主張系爭執行名義成立後，系爭支票經系爭確定
    判決確認係屬偽造，被上訴人已出具96年1月23日函，合意
    或承諾免除其債務或拋棄債權，而有消滅或妨礙請求之事由
    發生，依強制執行法第14條第1項規定提起債務人異議之訴
    ，並擇一依民法第1條、第113條、第148條、第179條、第18
    4條第1項前段、後段規定，訴請被上訴人返還已受領之301
    萬1,768元本息等情，為被上訴人所否認，並以前詞置辯，
    茲就兩造之爭點及本院之判斷，分述如下： 
　㈠按執行名義成立後，如有消滅或妨礙債權人請求之事由發生
    ，債務人得於強制執行程序終結前，向執行法院對債權人提
    起異議之訴，強制執行法第14條第1項前段定有明文；又同
    項後段：「以裁判為執行名義時，其為異議原因之事實發生
    在前訴訟言詞辯論終結後者，亦得主張之。」之規定，乃對
    以經言詞辯論之裁判為執行名義者，放寬其異議原因事實之
    發生時點，使異議原因事實提前至前訴訟言詞辯論終結後者
    即可提起債務人異議之訴，不限於在裁判成立後發生者，始
    得提起債務人異議之訴。故執行名義係與確定判決同一效力
    之裁定其異議原因事實發生於執行名義成立後者，債務人於
    強制執行程序終結前，即得向執行法院對債權人提起異議之
    訴，此與同條第2項規定相互參比自明。而支付命令屬裁定
    性質，債務人對於支付命令未於法定期間提出異議者，依10
    4年7月1日總統令修正公布前民事訴訟法第521條規定，該項
    支付命令與確定判決有同一之效力；倘執行名義為支付命令
    ，執行債務人自得以支付命令成立後發生之異議原因事實，
    對執行債權人提起異議之訴（最高法院90年度台上字第576
    號判決意旨參照）。
　㈡被上訴人聲請系爭執行事件，所執系爭執行名義即確定之系
    爭支付命令，係以所持系爭支票未兌現為由，聲請系爭支付
    命令，經原法院於93年12月20日核發，於同年月23日送達上
    訴人，並於94年1月14日確定等情，為兩造所不爭執（不爭
    執事項㈠），依修正前之民事訴訟法第521條規定，系爭支付
    命令與確定判決有同一之效力，參照前開說明，上訴人得以
    系爭支付命令成立後發生之異議原因事實，對被上訴人提起
    債務人異議之訴。
　㈢經查，上訴人固然未於法定不變期間內對系爭支付命令提出
    異議，然系爭支票並非上訴人所簽發，而係曾玉獻所偽造，
    上訴人前向曾玉獻提起刑事告訴，並經臺北地院於94年9月8
    日以系爭刑事判決判處曾玉獻連續行使偽造私文書罪責，有
    該刑事判決在卷可查（原審卷第43至47頁）。上訴人另於95
    年間對被上訴人提起臺北地院95年度訴字第9023號確認票據
    （即系爭支票）為偽造等事件，被上訴人當庭自認確屬偽造
    ，並經系爭確定判決確認被上訴人持有系爭支票為偽造，被
    上訴人並未上訴，於96年2月15日確定，此為兩造所不爭執
    （不爭執事項㈢），則系爭支票既非上訴人所簽發，被上訴
    人對上訴人即無系爭支票債權存在。參照系爭確定判決所載
    ，該事件於95年12月19日言詞辯論終結（原審卷第49頁），
    上訴人旋委由律師提出96年1月4日律師函，主張被上訴人明
    知系爭支票為偽造，對其並無債權存在，仍對其強制執行，
    違反誠信原則及公平正義，每月扣押薪資造成家庭生活困難
    等詞，向金管會申訴被上訴人不當強制執行，並檢附系爭刑
    事判決、系爭支付命令及被上訴人支付命令聲請狀、系爭94
    年執行事件執行命令等為附件（本院卷第81至85頁），金管
    會收受該函文後，由金管會銀行局以96年1月10日銀局（六
    ）字第09600009400號函就上訴人陳情與被上訴人間「因身
    分證遺失，遭曾玉獻盜用偽造簽發支票，所生債務之不當強
    制執行事宜一案」，轉請被上訴人卓處，並檢附96年1月4日
    律師函及其附件，有該局110年6月16日銀局（控）字第1100
    212901號函所附資料附卷可查（本院卷第363至382頁）。而
    系爭確定判決於96年1月18日宣判，被上訴人出具96年1月23
    日函時，已可得而知判決結果，而於函文說明二載明「本案
    陳君（即上訴人）既已向法院提起確認票據偽造之訴，並經
    法院受理在案，本行『將依法院終局判決辦理』。」等詞，正
    、副本通知上訴人律師、上訴人、金管會等（本院卷第87頁
    ），上訴人自承於96年1月底前收受（本院卷第221頁），足
    見，被上訴人對於上訴人所申訴遭不當強制執行之情事，已
    向上訴人承諾將依系爭確定判決辦理。而系爭確定判決已確
    認系爭支票為偽造，即被上訴人對上訴人並無系爭支票債權
    存在，被上訴人上開承諾之意思應為日後不再向上訴人請求
    給付系爭支票所示款項，而系爭支付命令既係被上訴人本於
    系爭支票所申請核發，自當認定被上訴人已承諾不再依系爭
    支付命令向上訴人為強制執行，核屬免除或拋棄對上訴人其
    餘票據債務之意思，否則若系爭確定判決之後，較之判決前
    ，被上訴人未為任何改變，又有何「辦理」可謂。而96年1
    月23日函係屬系爭支付命令成立後所發，上訴人據此主張該
    債務免除或拋棄為強制執行法第14條第1項前段規定之執行
    名義成立後之消滅或妨礙債權人請求之事由，應堪採信，則
    其提起債務人異議之訴，訴請就系爭執行事件尚未執行之範
    圍即執行金額超過331萬9,242元所為之強制執行程序應予撤
    銷，被上訴人不得以系爭支付命令為執行名義於其他強制執
    行程序執行其財產，為有理由，應予准許。　　
  ㈣被上訴人雖辯稱96年1月23日函提及之系爭確定判決並未表示
    系爭支付命令或執行行為無效，亦未命其給付或作為、不作
    為，且駁回上訴人依民法第179條、第184條第1項後段、第2
    項所為之請求，其更未承諾返還上訴人金額或停止強制執行
    ，其繼續強制執行，非屬權利濫用，亦非成立和解契約，金
    融機構也不會以此方式免除債務云云。惟按解釋意思表示，
    應探求當事人之真意，不得拘泥於所用之辭句，民法第98條
    定有明文。所謂探求當事人之真意，在兩造就其意思表示真
    意有爭執時，即應從該意思表示所植基之原因事實、經濟目
    的、社會通念、交易習慣、一般客觀情事及當事人所欲使該
    意思表示發生之法律效果而為探求，並將誠信原則涵攝在內
    ，藉以檢視其解釋結果是否符合公平原則（最高法院105年
    度台上字第1710號判決意旨參照）。本件上訴人委由律師向
    金管會申訴所提出之96年1月4日律師函，其主旨載明係代上
    訴人申訴被上訴人不當強制執行事宜，內容強調被上訴人明
    知系爭支票係屬偽造，對上訴人並無債權存在，仍對其強制
    執行，每月扣押其薪資等詞，金管會乃將該律師函及其附件
    函請被上訴人查處，已詳如上述。而被上訴人96年1月23日
    函雖未明確記載同意不再繼續以系爭支付命令為執行名義對
    上訴人為強制執行，並免除或拋棄對上訴人之票據債權，系
    爭確定判決亦未認定系爭支付命令失其效力，然承前所述，
    被上訴人所持有之系爭支票並非上訴人所簽發，其對於上訴
    人既無系爭支票債權存在，原不應向上訴人請求給付系爭支
    票所載之款項400萬4,702元，縱然上訴人並未舉證被上訴人
    於聲請核發支付命令時已知悉系爭支票為曾玉獻所偽造，並
    非上訴人簽發，然其至遲於臺北地院95年度訴字第9023號確
    認票據（即系爭支票）為偽造等事件中，即已知悉並自認無
    誤，復針對96年1月4日律師函主張之不當強制執行以96年1
    月23日函予以回覆，於函文說明二表示被上訴人聲請核發系
    爭支付命令，未經上訴人聲明異議確定，乃據以執行上訴人
    薪資所得，惟上訴人既向法院提起確認票據偽造之訴，並經
    法院受理，被上訴人將依法院終局判決辦理等詞，顯即係表
    明過往所進行之強制執行程序雖無不當，惟因上訴人提起該
    確認票據偽造訴訟，其將視法院終局判決結果決定系爭執行
    事件日後是否繼續執行。而系爭確定判決已確認系爭支票為
    偽造，亦即被上訴人對上訴人並無系爭支票債權存在，被上
    訴人亦未提起上訴，則所謂「被上訴人將依法院終局判決辦
    理」，基於該意思表示所植基之原因事實、經濟目的及當事
    人所欲使該意思表示發生之法律效果，全係針對系爭執行事
    件是否應繼續執行，而非單純僅係系爭支票是否偽造，自不
    得徒由系爭確定判決主文為狹義之解釋，尤其被上訴人為金
    融機構，除謀求最大利潤外，亦負有相當之社會責任，其既
    承諾將依法院終局判決辦理，並已明知對上訴人無系爭支票
    債權存在，猶繼續進行強制執行受償300餘萬元，更與一般
    社會通念及交易習慣有所違背，亦不符誠信原則。準此，揆
    諸該意思表示所植基之原因事實、經濟目的、社會通念、交
    易習慣、一般客觀情事及當事人所欲使該意思表示發生之法
    律效果而為探求，應認所謂「被上訴人將依法院終局判決辦
    理」，即係被上訴人承諾不再依系爭支付命令對上訴人為強
    制執行，亦即免除或拋棄對上訴人其餘票據債務之意思，始
    為合理，並符合誠信、公平原則，亦不因金融機構先前是否
    曾以此方式免除債務而有所影響。另系爭確定判決雖駁回上
    訴人依民法第179條、第184條第1項後段、第2項所為之請求
    ，然此係針對被上訴人先前業已依系爭執行事件受償之金額
    認定非屬不當得利或構成侵權行為，與被上訴人是否將依系
    爭確定判決繼續對上訴人強制執行無涉，自不影響上開解釋
    結果。又96年1月23日函縱非屬兩造間之和解契約性質，亦
    不影響其所為承諾免除或拋棄債權之意思表示效力，則被上
    訴人上開所辯，實無可採。至於上訴人嗣後雖未就系爭支付
    命令提起再審，固然屬實，然既已有被上訴人出具96年1月2
    3日函而為承諾辦理，應不影響本件之認定，亦併敘明。
　㈤按無法律上之原因而受利益，致他人受損害者，應返還其利
    益。雖有法律上之原因，而其後已不存在者，亦同；受領人
    於受領時，知無法律上之原因或其後知之者，應將受領時所
    得之利益，或知無法律上之原因時所現存之利益，附加利息
    ，一併償還；如有損害，並應賠償，民法第179條、第182條
    第2項分別定有明文。本件被上訴人以系爭執行名義聲請系
    爭執行事件時，雖依法有據，然嗣出具96年1月23日函，核
    其意思既係承諾不再以系爭執行名義續行強制執行程序，核
    屬原法律上之原因其後已不存在，是以，上訴人主張被上訴
    人自96年4月10日起至107年11月10日止（即扣薪月份96年3
    月至107年10月），收取上訴人對一銓公司之薪資債權金額
    共301萬1,768元〔計算式：3,319,242－17,098－6,995－24,558
    －30,710－13,613－16,453－17,618－18,660－24,360－18,660－18
    ,660－22,732－20,689－38,593－18,075（即扣除附表二所示95
    年3月至96年3月之扣薪金額）＝3,011,768〕，係屬無法律上
    之原因，並致上訴人受有損害，尚無不合。從而，上訴人依
    民法第179條、第182條第2項規定，請求被上訴人返還301萬
    1,768元及加計自起訴狀繕本送達翌日即107年11月6日（原
    審卷第89頁）起至清償日止，按週年利率5％計算之利息，為
    有理由，應予准許。至上訴人另依民法第1條、第113條、第
    148條、第184條第1項前段、後段等規定請求，則無庸審酌
    ，附此敘明。
六、綜上所述，上訴人依強制執行法第14條第1項、民法第179條
    、第182條第2項規定，訴請撤銷系爭執行事件就執行金額超
    過331萬9,242元所為之強制執行程序；被上訴人應給付301
    萬1,768元，及自107年11月6日起至清償日止，按週年利率5
    ％計算之利息，為有理由，應予准許。原審就上開應予准許
    部分，為上訴人敗訴之判決，並駁回其金錢給付部分假執行
    之聲請，自有未洽。上訴意旨指摘原判決此部分不當，求予
    廢棄改判，為有理由，應由本院廢棄改判如主文第2、3項所
    示。另上訴人追加聲明，請求被上訴人不得以系爭支付命令
    為執行名義於其他強制執行程序執行其之財產，為有理由，
    應予准許。兩造就判命被上訴人給付部分，分別陳明願供擔
    保為准、免假執行之宣告，經核於法並無不合，爰分別酌定
    相當擔保金額准許之。
七、本件事證已臻明確，兩造其餘之攻擊或防禦方法及所用之證
    據，經本院斟酌後，認為均不足以影響本判決之結果，爰不
    逐一論列，附此敘明。  
八、據上論結，本件上訴及追加之訴均為有理由，依民事訴訟法
    第450條、第78條、第463條、第390條第2項、第392條第2項
    ，判決如主文。
中　　華　　民　　國　　110 　年　　7 　　月　　14　　日
                  民事第二庭
                        審判長法  官   陳容正   
                              法  官   李昆曄 
                              法  官   紀文惠
正本係照原本作成。
如不服本判決，應於收受送達後20日內向本院提出上訴書狀，其
未表明上訴理由者，應於提出上訴後20日內向本院補提理由書狀
（均須按他造當事人之人數附繕本）上訴時應提出委任律師或具
有律師資格之人之委任狀；委任有律師資格者，另應附具律師資
格證書及釋明委任人與受任人有民事訴訟法第466 條之1第1項但
書或第2項所定關係之釋明文書影本。
中　　華　　民　　國　　110 　年　　7 　　月　　14　　日
　　　　　　　　　　　　　
　　　　　　　　　　　　　　　書記官   李昱蓁　　　
附表一：
編號  發  票  人   付 款 人 發  票  日   面  額 （新臺幣） 支票號碼  1  老闆洋行，陳裕仁  台灣中小企業銀行林口分行 93年10月15日 138萬7,269元  AR0000000   2  老闆洋行，陳裕仁  台灣中小企業銀行林口分行 93年10月25日  136萬3,582元  AR0000000   3  老闆洋行，陳裕仁  台灣中小企業銀行林口分行 93年11月20日  125萬3,851元  AR0000000        合   計 400萬4,702元